臺灣臺中地方法院刑事判決
110年度訴字第1475號
公  訴  人  臺灣臺中地方檢察署檢察官
被      告  THAWEESUK BANCHA (中文名:林邦財)




選任辯護人  張嘉麟律師（法律扶助）
上列被告因違反毒品危害防制條例等案件，經檢察官提起公訴（
110年度偵字第5479、7134、7997號），本院判決如下：
    主  文
THAWEESUK BANCHA駕駛動力交通工具而吐氣所含酒精濃度達每公
升零點二五毫克以上，處有期徒刑參月，如易科罰金，以新臺幣
壹仟元折算壹日；又持有第二級毒品，處有期徒刑肆月，如易科
罰金，以新臺幣壹仟元折算壹日。扣案如附表所示之甲基安非他
命一包沒收銷燬之。應執行有期徒刑陸月，如易科罰金，以新臺
幣壹仟元折算壹日，沒收部分併執行。
    事  實
一、THAWEESUK BANCHA(中文名：林邦財，下稱林邦財)於民國11
    0年2月6日下午4時許，在其址設臺中市○○區○○路00巷0弄00
    號之住處飲用泰國米酒，其明知其服用酒類後體內酒精尚未
    退去，已不能安全駕駛動力交通工具，竟不顧大眾通行之安
    全，仍騎乘車牌號碼000-0000號普通重型機車上路，前往位
    在臺中市大里區工業路與工業十四路之泰國商店購買商品，
    詎林邦財亦明知甲基安非他命屬毒品危害防制條例第2條第2
    項第2款所列管之第二級毒品，非經主管機關許可，不得持
    有，竟另基於持有第二級毒品之犯意，在該泰國商店內，受
    真實姓名、年籍不詳之泰國籍成年男子指示，騎乘前開機車
    前往臺中市大里區仁美路與工業十四路附近之土地公廟，取
    得如附表所示之甲基安非他命1包(含袋重0.43公克，驗餘淨
    重0.2324公克)，並自斯時起未經許可而無故持有之。嗣於
    同日下午5時14分許，林邦財騎乘機車行經臺中市○○區○○路0
    00號前，經警發現其神色慌張，且朝路邊丟出不明物品，遂
    向前盤查並實施吐氣酒精濃度檢測，測得其吐氣酒精濃度達
    每公升0.57毫克，並扣得如附表所示之甲基安非他命1包，
    始查悉上情。
二、案經臺中市政府警察局霧峰分局報告臺灣臺中地方檢察署檢
    察官偵查起訴。
    理  由
一、本判決下列引用之言詞及書面陳述等各項證據資料，關於被
    告以外之人於審判外陳述之傳聞供述證據，檢察官、被告、
    辯護人於審判程序中均同意作為證據使用，或知有傳聞證據
    之情形而未於言詞辯論終結前聲明異議（本院卷第138至140
    頁），本院審酌該等證據作成時之情況，並無取證之瑕疵或
    其他違法不當之情事，且與待證事實具有關聯性，應均具有
    證據能力。其餘認定本案犯罪事實之非供述證據，經查並無
    違反法定程序取得之情，依刑事訴訟法第158條之4規定反面
    解釋，亦應具證據能力。
二、認定犯罪事實所憑之證據及理由：
（一）上開犯罪事實，業據被告林邦財於警詢、偵查及本院審理
      中坦承不諱（偵一卷第29至34、67至71頁；聲羈卷第19至
      23頁、本院卷第142頁），並有臺中市政府警察局霧峰分
      局職務報告書（偵一卷第27頁）、臺中市政府警察局霧峰
      分局扣押筆錄、扣押物品目錄表（偵一卷第35至39頁）、
      勘察採（驗）證同意書（偵一卷第43頁）、臺中市政府警
      察局霧峰分局委託鑑驗尿液代號與真實姓名對照表（偵一
      卷第45頁）、臺中市政府警察局霧峰分局毒品初驗報告（
      偵一卷第47頁）、扣案毒品及查獲現場照片6張（偵一卷
      第49至51頁）、被告之居留資料查詢列印（偵一卷第59頁
      ）、車號查詢機車車籍詳細資料報表（偵一卷第61頁）、
      正修科技大學超微量研究科技中心尿液檢驗報告（偵二卷
      第87頁）、霧峰分局仁化派出所道路交通事故當事人酒精
      濃度測定紀錄表（偵三卷第43頁）、臺中市政府警察局舉
      發違反道路交通管理事件通知單影本（偵三卷第45頁）、
      臺中市政府警察局霧峰分局扣押物品清單（偵四卷第5頁
      ）、衛生福利部草屯療養院110年2月23日草療鑑字第1100
      200207號鑑驗書及扣案毒品照片2張（偵四卷第11至13頁
      ）、本院扣押物品清單（本院卷第29頁）在卷可參，足認
      被告之自白與事實相符，堪予採信。
（二）公訴意旨認本件被告所為，乃係與真實姓名、年籍不詳之
      泰國籍成年男子，共同涉犯毒品危害防制條例第4條第6項
      、第2項之販賣第二級毒品未遂罪嫌，然依起訴書所載之
      犯罪事實，被告係在上開泰國商店內，受某泰國籍成年男
      子指示，前往臺中市大里區仁美路與工業十四路附近之土
      地公廟，取得如附表所示之甲基安非他命1包，並騎乘機
      車將該毒品送至臺中市○○市○○區○○路000號某便利商店，
      交予在該處等待收取之另1名泰國籍人士，以此賺取費用
      新臺幣（下同）100元等語；惟按被告或共犯之自白，不
      得作為有罪判決之唯一證據，仍應調查其他必要之證據，
      以察其是否與事實相符，刑事訴訟法第156條第2項定有明
      文。經查，被告於偵查及本院審理中固自白係為賺取不法
      利益而受託運送如附表所示之毒品，略以：案發當日我在
      泰國商店時，有1名在店內看拳擊比賽的泰國籍男子詢問
      我是否為泰國人，委託我前往仁美路與工業路十四路土地
      公廟附近樹林拿取1包東西，並將該包物品送至太平區德
      隆路100號前三岔路口，說會有人來跟我收取，對方會給
      我油資報酬100元，我去拿該包物品時就知道是毒品，還
      沒抵達目的地就被警方查獲等語（偵三卷第60至61頁、本
      院卷第81、141頁），惟經核卷內事證，僅有被告之自白
      ，並無指示被告拿取毒品，或在指定地點收取毒品等泰國
      籍男子之證述內容，亦乏相關通訊監察譯文或通聯通話紀
      錄等直接或間接證據，可資補強佐證被告上開自白之真實
      性，是其所涉販賣第二級毒品未遂罪嫌，除被告之自白外
      ，依卷內現有之事證，並無其他證據可資補強，自難遽以
      毒品危害防制條例第4條第6項、第2項販賣第二級毒品未
      遂罪相繩，公訴意旨容有未洽。
（三）綜上所述，本案事證明確，被告上開犯行洵堪認定，應依
      法論科。　　　
三、論罪科刑：
（一）故核被告所為，係犯刑法第185條之3第1項第1款之吐氣所
      含酒精濃度達每公升0.25毫克以上而駕駛動力交通工具罪
      ，及毒品危害防制條例第11條第2項之持有第二級毒品罪
      。起訴意旨認被告上開行為係犯刑法第28條、毒品危害防
      制條例第4條第6項、第2項共同販賣第二級毒品未遂罪嫌
      ，容有未洽，業如前述，然本案起訴之基本社會事實同一
      ，且經本院依法告知變更後之罪名，給予被告、辯護人辯
      明之機會（本院卷第137、141頁），已保障被告防禦權之
      行使，爰依刑事訴訟法第300條規定，變更起訴法條。
（二）被告所犯上開2罪，犯意有別，行為互殊，應予分論併罰
      。
（三）本件被告未於警詢、偵查或本院審理中供出其毒品來源（
      偵一卷第31、70頁、本院卷第141頁），自無毒品危害防
      制條例第17條第1項減刑規定之適用，附此敘明。
（四）爰審酌被告明知甲基安非他命係毒品危害防制條例第2條
      第2項第2款所列管之第二級毒品，依法不得持有，竟持有
      如附表所示之第二級毒品甲基安非他命1包，助長毒品流
      通對社會之危害，所為實有不該；復衡以被告前於107年
      間，即因不能安全駕駛之公共危險案件，經臺灣南投地方
      檢察署檢察官為緩起訴處分，此有臺灣高等法院被告前案
      紀錄表在卷可考，本次於飲用酒類後，仍為一己往來交通
      之便，率爾騎乘普通重型機車行駛於道路，經警攔查並測
      得其吐氣酒精濃度為每公升0.57毫克（MG/L），對道路往
      來之公眾及行車確生顯著之危險性，亦漠視其他用路人之
      身體、生命安全，足見其僥倖心態，並與近年政府力倡「
      酒駕零容忍」之政策背道而馳，殊有不該，均應予非難；
      惟考量被告犯後始終坦承犯行，態度良好，且幸未肇事旋
      即經警攔檢查獲，又其持有甲基安非他命之數量非多，犯
      罪情節尚非甚鉅，兼衡被告之犯罪動機與目的、駕車上路
      之時段、駕駛之車輛種類、前科素行，暨其於本院審理中
      自陳：國中畢業、羈押前在工廠工作、日薪約1,000元、
      已婚、育有1名8歲子女、整體經濟狀況尚可等語（本院卷
      第142頁）之智識程度、經濟、家庭生活狀況等一切情狀
      ，量處如主文所示之刑，並斟酌被告所犯2罪態樣、侵害
      法益之異同、2次犯行時間、空間之密接程度，定其應執
      行刑如主文所示，同時均諭知易科罰金之折算標準。
　四、沒收部分：
　　　扣案如附表所示甲基安非他命1包（檢驗前淨重0.2399公
      克、驗餘淨重0.2324公克），經鑑驗檢出為第二級毒品甲
      基安非他命，此有衛生福利部草屯療養院110年2月23日草
      療鑑字第1100200207號鑑驗書（偵四卷第11頁），且係被
      告本案持有之毒品，已如前述，除鑑驗用罄部分堪認業已
      滅失外，其餘應依毒品危害防制條例第18條第1項前段規
      定，於被告所犯持有第二級毒品之罪刑項下宣告沒收銷燬
      ，至於包裝上開毒品之外包裝袋1只，因其上殘留之毒品
      均難以完全析離，亦無析離之實益與必要，應視同毒品，
      一併沒收銷燬，併予指明。
據上論斷，應依刑事訴訟法第299條第1項前段、第300條，毒品
危害防制條例第11條第2項、第18條第1項，刑法第11條、第185
條之3第1項第1款、第51條第5款、第41條第1項前段，刑法施行
法第1 條之1 第1 項，判決如主文。
本案經檢察官蔣忠義提起公訴，檢察官王淑月到庭執行職務。
中　　華　　民　　國　　110 　年　　12　　月　　15　　日
                  刑事第一庭    審判長法  官  李進清
                                      法  官  張德寬
                                      法  官  路逸涵 
以上正本證明與原本無異。
如不服本判決應於收受判決後20日內向本院提出上訴書狀，並應
敘述具體理由；其未敘述上訴理由者，應於上訴期間屆滿後20日
內向本院補提理由書（均須按他造當事人之人數附繕本）「切勿
逕送上級法院」。
                                書記官  王崑煜
中　　華　　民　　國　　110 　年　　12　　月　　15　　日
附錄本案論罪科刑法條全文
中華民國刑法第185條之3
駕駛動力交通工具而有下列情形之一者，處2年以下有期徒刑，
得併科20萬元以下罰金：
一、吐氣所含酒精濃度達每公升零點二五毫克或血液中酒精濃度
    達百分之零點零五以上。
二、有前款以外之其他情事足認服用酒類或其他相類之物，致不
    能安全駕駛。
三、服用毒品、麻醉藥品或其他相類之物，致不能安全駕駛。
因而致人於死者，處3年以上10年以下有期徒刑；致重傷者，處1
年以上7年以下有期徒刑。
曾犯本條或陸海空軍刑法第54條之罪，經有罪判決確定或經緩起
訴處分確定，於五年內再犯第1項之罪因而致人於死者，處無期
徒刑或5年以上有期徒刑；致重傷者，處3年以上10年以下有期徒
刑。

毒品危害防制條例第11條
持有第一級毒品者，處3年以下有期徒刑、拘役或新臺幣30萬元
以下罰金。
持有第二級毒品者，處2年以下有期徒刑、拘役或新臺幣20萬元
以下罰金。
持有第一級毒品純質淨重十公克以上者，處1年以上7年以下有期
徒刑，得併科新臺幣1百萬元以下罰金。
持有第二級毒品純質淨重二十公克以上者，處6月以上5年以下有
期徒刑，得併科新臺幣70萬元以下罰金。
持有第三級毒品純質淨重五公克以上者，處2年以下有期徒刑，
得併科新臺幣20萬元以下罰金。
持有第四級毒品純質淨重五公克以上者，處1年以下有期徒刑，
得併科新臺幣10萬元以下罰金。
持有專供製造或施用第一級、第二級毒品之器具者，處1年以下
有期徒刑、拘役或新臺幣10萬元以下罰金。

附表：
物品名稱 數量 備註 甲基安非他命 （含包裝袋1只） 1包 總毛重：0.43公克 驗前淨重：0.2399公克 驗餘淨重：0.2324公克